【裁判字號】    99,簡上,1055
【裁判日期】    991215
【裁判案由】    毀損
【裁判全文】
臺灣板橋地方法院刑事判決            99年度簡上字第1055號
上  訴  人
即  被  告  何思財
上列上訴人因毀損案件，不服本院99年度簡字第6409號，中華民
國99年7 月29日第一審判決（聲請簡易判決處刑案號：99年度調
偵字第1271號），提起上訴，本院管轄之第二審合議庭判決如下
：
    主    文
原判決撤銷。
何思財共同犯毀損他人物品罪，處拘役參拾日，如易科罰金，以
新臺幣壹仟元折算壹日。緩刑貳年。
    事    實
一、何思財與李國揚（已判決確定）於民國99年3 月12日晚上7
    時3 分許，行經臺北縣三重市○○路○ 段158 號中正圖書館
    後方車道，見陳盈所有車牌號碼為7771—QE號之自用小客
    車停放該處，渠等竟共同基於毀損之犯意，由李國揚持參與
    廟會活動取得之螺絲刮劃陳盈前揭自用小客車之後車尾板
    金，致令該板金因脫漆而不堪使用。嗣因陳盈察覺有異，
    報警處理，經警調閱前揭停車現場之監視錄影畫面，因而循
    線查獲。
二、案經陳盈訴由臺北縣政府警察局三重分局報請臺灣板橋地
    方法院檢察署檢察官偵查後聲請以簡易判決處刑。
    理  由
壹、程序部分：
一、按被告以外之人於審判外之言詞或書面陳述，除法律有規定
    者外，不得作為證據，刑事訴訟法第159 條第1 項固定有明
    文。然被告以外之人於偵查中向檢察官所為之陳述，除顯有
    不可信之情況外，得為證據；被告以外之人於審判外之陳述
    ，雖不符同法第159 條之1 至之4 之規定，而經當事人於審
    判程式同意作為證據，法院審酌該言詞陳述或書面陳述作成
    時之情況，認為適當者，亦得為證據；又當事人、代理人或
    辯護人於法院調查證據時，知有第159 條第1 項不得為證據
    之情形，而未於言詞辯論終結前聲明異議者，視為有前項之
    同意，同法第159 條之1 第2 項、第159 條之5 亦分別定有
    明文。又刑事訴訟法第159 條之5 的立法意旨在於傳聞證據
    未經當事人之反對詰問予以核實，原則上先予排除。惟若當
    事人已放棄反對詰問權，於審判程式中表明同意該等傳聞證
    據可作為證據；或於言詞辯論終結前未聲明異議，基於尊重
    當事人對傳聞證據之處分權，及證據資料愈豐富，愈有助於
    真實發見之理念，上開傳聞證據亦均得資為證據。經查：關
    於證人陳盈於警詢中所為陳述，及證人陳盈於偵查中所
    為陳述，被告何思財經本院於最後審理期日就上開警詢及偵
    查筆錄逐一提示並告以要旨，被告就此部分證據之證據能力
    亦均未聲明異議，本院審酌證人陳盈之證詞對認定犯罪事
    實之存否有其必要性，且上開言詞陳述作成時之情況，並無
    違法取供情形或其他程式上之瑕疵，引用其警詢及偵查中之
    陳述作為證據應屬適當，依刑事訴訟法第159 條之5 之規定
    ，即具證據能力。
二、次按刑事審判上之共同被告，係為訴訟經濟等原因，由檢察
    官或自訴人合併或追加起訴，或由法院合併審判所形成，其
    間個別被告及犯罪事實仍獨立存在。故共同被告對於其他共
    同被告之案件而言，為被告以外之第三人，本質上屬於證人
    ，為確保被告對證人之詰問權，證人於審判中，應依法定程
    序，到場具結陳述，並接受被告之詰問，其陳述始得作為認
    定被告犯罪事實之判斷依據（最高法院93年臺上字第5726號
    判決意旨參照）。故被告李國揚雖同為本案被告，然公訴人
    援引被告李國揚於警詢及偵查中所為之陳述為其餘被告犯行
    之證據，則就被告何思財而言，被告李國揚之陳述無異屬「
    被告以外之人」之陳述，合先敘明。然本院於準備程序及審
    判中，被告何思財捨棄詰問，且對於李國揚於警詢及偵查所
    述表示沒有意見，揆諸上開說明，被告李國揚於警詢及偵查
    中就其他共同被告何思財所為之陳述雖屬傳聞證據，然業經
    被告何思財於本院審理程序終結前未表示異議且同意作為本
    案證據，自得作為認定其他共同被告犯罪事實之判斷依據。
三、另本件認定事實所引用之卷內其餘卷證資料（包含文書證據
    等證據），被告於準備程序同意作為本案證據，且審判程序
    中復未於言詞辯論終結前表示異議，且卷內之文書證據等，
    亦無刑事訴訟法第159 條之4 之顯有不可信之情況與不得作
    為證據之情形，則依刑事訴訟法第159 條之5 之規定，本件
    認定事實所引用之所有文書證據等證據，均有證據能力，合
    先敘明。
貳、實體部分
一、訊據被告何思財固不否認有於上開時、地與李國揚共同基於
    毀損之犯意，由李國揚持螺絲刮劃陳盈所有前述自用小客
    車後車尾板金之毀損情形，且其持螺絲壓按該車左、右前車
    輪之輪胎氣孔，將輪胎內之氣體釋放，致令該兩輪胎因氣體
    外洩、胎壓降低等情，惟辯稱：有關將輪胎放氣部分應不構
    成毀損等語。經查：上開犯罪事實，業據被告何思財於警詢
    、偵查、本院審理中坦認不諱（見99年度偵字第11087 號偵
    查卷宗第13至14、42頁及本院簡上卷第61背面頁），並有證
    人即告訴人陳盈於警詢及偵查中證述明確（見同上偵查卷
    宗第4 至6 、42頁），且有證人即同案被告李國揚於警詢及
    偵查證述綦詳（見同上偵查卷宗第7 至9 、42頁），復有監
    視器錄影翻拍照片12張及汽車毀損照片6 張在卷可稽（見同
    上偵查卷宗第17至18、21至23頁），足認被告何思財自白與
    事實相符，本件事證明確，犯行洵堪認定。
二、核被告何思財所為，係犯刑法第354 條之毀損罪。其與李國
    揚具有犯意聯絡及行為分擔，為共同正犯。原審詳察，以被
    告上開犯行明確，予以論罪科刑，固屬有據。惟按空氣充入
    輪胎之內，僅助成車輛之效用，空氣本身原則上應無經濟價
    值，放逸他人車輛輪胎內之空氣，並非使輪胎致令不堪用，
    與毀損構成要件不合，惟因公訴人聲請簡易判決處刑以此部
    分與前開論處罪刑部分為裁判上之一罪，本院不另為無罪之
    諭知，原審誤認此部分亦該當毀損罪，容有未洽，被告何思
    財上訴意旨指摘原判決就此亦認定構成毀損罪不當，即有理
    由；又被告上訴後，被告於本院審理時與告訴人達成民事和
    解並承諾賠償告訴人所受損害（見本院簡上卷第52背面、53
    背面頁），原審未及酌斟，是被告上訴意旨認原判決量刑過
    重請求從輕量刑，亦有理由。惟原判決既有上開可議之處，
    自應由本院管轄之第二審合議庭將原判決予以撤銷改判。爰
    審酌被告無故毀損他人所有之自用小客車後車尾板金，欠缺
    對他人財產權尊重之意識，兼衡其犯罪之動機、手段、犯罪
    後坦承犯行態度良好，且與告訴人達成和解等一切情狀，量
    處如主文所示之刑，並諭知易科罰金之折算標準。末查被告
    未曾受有期徒刑以上刑之宣告，有臺灣高等法院被告全國前
    案紀錄表在卷可考，其因一時疏忽而觸犯刑章，經此偵審程
    序之教訓後，當知謹慎，信無再犯之虞，本院認其所受刑之
    宣告以暫不執行為適當，爰併宣告緩刑2 年，以啟自新。至
    供本件犯罪所用之螺絲1 支並非被告何思財及李國揚所有，
    且未扣案，自不宣告沒收，併此敘明。
據上論斷，應依刑事訴訟法第455 條之1 第1 項、第3 項、第36
9 條第1 項前段、第364 條、第299 條第1 項前段，刑法第28條
、第354 條、第41條第1 項前段、第74條第1 項第1 款，刑法施
行法第1 條之1 第1 項、第2 項前段，判決如主文。
本案經檢察官簡志祥到庭執行職務。
中    華    民    國    99    年    12    月    15    日
                  刑事第三庭審判長法  官  樊季康
                                  法  官  陳伯厚
                                  法  官  連雅婷
以上正本證明與原本無異
本件不得上訴
                                  書記官  郭晉良
中    華    民    國    99    年    12    月    15    日
附錄本案論罪科刑法條全文：
中華民國刑法第354條
（毀損器物罪）
毀棄、損壞前二條以外之他人之物或致令不堪用，足以生損害於
公眾或他人者，處 2 年以下有期徒刑、拘役或 5 百元以下罰金
。

司法院資訊處製作；財團法人民間司法改革基金會備份。
